# 售后回租业务出租方提前收取了包含本金和利息的国内信用证，是否租赁合同利息可以 q...

提问人：小青 99 时间：2023-08-11 09:33:30
售后回租业务出租方提前收取了承租方开具的包含本金和利息的国内信用证，是否租赁合同期内的租金利息可以全额确认，不考虑在合同各期分期确认？目前有一项售后回租业务，出租方（购买方）要求签订租赁合同前承租方应办理好国内信用证，金额为未来合同到期日的本金和利息。合同签订后，出租方收到了到期日为租赁合同到期日的国内信用证，出租方收到了国内信用证后就把国内信用证进行了无追索权的贴现（办理的福费廷业务）。
现在出租方在贴现时点，就全额确认了售后回租业务的全部利息，他认为在这一时点，租赁合同的款项都已收取完毕，该合同与出租方已无关系。但是我们认为国内信用证的贴现就是一笔融资费用，按照金融资产转移准则，贴现利息确认为当期损益。但是租赁合同的租金部分应该按照合同期分期确认。
现在的分歧是，贴现息较高，分期收入确认的收入金额无法覆盖贴现息成本，企业认为收到国内信用证，租赁合同也应终止确认。租赁合同的全部利息收入（收入部分涉及跨年）在当期全部确认，贴现息在当期全部确认。审计认为国内信用证办理福费廷业务的利息为财务费用，租赁合同的利息收入应按照合同期分期确认。当然这个事项，实际情况就是一个将已有的信用证利用起来的业务。
想问问大家，这项业务是企业财务的处理正确吗？还是我们审计的想法是正确的。@chenyiwei

回答人：chenyiwei
从主帖信息来看，在确保信用证贴现（福费廷）满足终止确认条件的前提下，原租赁项下的债权已经全部终止确认，相应地，根据金融资产转移准则，应一次性确认终止确认的相关损益，而不再分期确认利息收入，在这个案例中，反而是企业的做法更合理。
此类售后回租交易中的资产转让不属于销售，因此该事项为单纯的融资业务，适用金融工具相关会计准则，不适用收入准则。